【裁判字號】    92,訴,1463
【裁判日期】    920919
【裁判案由】    偽造文書
【裁判全文】
臺灣臺北地方法院刑事判決                        九十二年度訴字第一四六三號
    公  訴  人  臺灣臺北地方法院檢察署檢察官
    被      告  乙○○
右列被告因偽造文書等案件，經檢察官提起公訴（九十二年度偵字第一五二五九號）
，本院判決如左：
    主  文
乙○○連續行使偽造私文書，足以生損害於公眾及他人，處有期徒刑伍月，如易科罰
金，以參佰元折算壹日。緩刑參年。
扣案甲○○
署押、乙○○照片均沒收。
    事  實
一、乙○○因其
    未經許可入出國之概括犯意，於民國（下同）八十九年五月五日，未經其姊甲○
    ○之同意，持甲○○身分證正本，以偽造「甲○○」之簽名填寫「普通
    書」，並粘貼自己照片及甲○○
    路一段二之二號三樓「外交部領事事務局」（下稱領事事務局）該管公務員行使
    ，使該管公務員陷於錯誤，製作其上姓名為甲○○（LEE I SHAN），並貼有乙○
    ○照片，
    八十九年五月十二日以該本
    甲○○」之簽名填寫「普通
    面影本，持向領事事務局領得姓名為甲○○（LEE I SHAN），並貼有乙○○照片
    ，
    可於八十九年五月十八日、同年五月三十一日、同年六月二十六日、同年九月九
    日、同年九月二十七日及同年九月二十八日出入國境，使內政部警政署入出境管
    理局（下稱入出境管理局）之該管公務員將「甲○○」於上揭日期出入中華民國
    國境之紀錄登載於職務上掌管之公文書。乙○○復於八十九年十月十六日，以前
    述「Ｍ00000000」
    通
    行使，領得姓名為甲○○（LEE I SHAN），並貼有乙○○照片，
    00000000」號
    十一年十月三十日及九十二年一月二十五日持該
    境管理局之該管公務員將「甲○○」於上揭日期出入中華民國國境之紀錄登載於
    職務上掌管之公文書上，均足生損害於領事事務局及入出境管理局對於
    及入出國境之管理正確性及甲○○。嗣前述「000000000」號
    逾期，乙○○故技重施，於九十二年七月一日，再持甲○○之
    造「甲○○」之簽名填寫「普通
    正反面影本，前開「000000000」號
    使時，即為領事事務局職員識破報警而當場查獲，並扣得甲○○
    0000000」號
二、案經臺北市政府警察局中正第一分局報請臺灣臺北地方法院檢察署檢察官偵查起
    訴。
    理  由
一、訊據被告乙○○對於右揭犯罪事實自白不諱，核與證人即領事事務局承辦職員林
    靜玲於警訊陳述、證人即其姊甲○○於偵查中證述之情節相互符合，並有被告以
    偽造甲○○名義填寫之普通
    月五日、同年月十二日、同年十月十六日及九十二年七月一日）、被告持「Ｍ0
    0000000」及「000000000」號
    復有甲○○「000000000」號
    。被告自白，核與事實相符，事證明確，被告犯行應堪認定。
二、核被告所為，係犯刑法第二百十六條、第二百十條行使偽造私文書、第二百十四
    條使公務員登載不實罪、入出國及移民法第五十四條未經許可入出國（公訴人起
    訴法條雖未論及，惟犯罪事實已有記載，本院應依法論科）。被告偽造署押為偽
    造私文書之階段行為；其偽造私文書之低度行為為行使之高度行為所吸收，不另
    論罪。被告前後多次行使偽造私文書、使公務員登載不實、未經許可入出國之犯
    行，時間緊接，所犯係構成要件相同之罪，顯係基於概括犯意而為之，均應論以
    連續犯，並均應依法加重其刑。又被告所犯上開連續行使偽造私文書、連續使公
    務員登載不實、連續未經許可入出國三罪間，有方法結果之牽連關係，應依刑法
    第五十五條之規定，從一重之連續行使偽造私文書罪處斷。爰審酌被告乙○○為
    圖前往日本，利用其姊王宜珊身分證冒名申請
    、手段、所生危害及犯罪後坦承犯行之態度等一切情狀，量處如主文所示之刑，
    並諭知易科罰金之折算標準。又被告前未曾受有期徒刑以上刑之宣告，此有刑案
    資料查註紀錄表、臺灣高等法院被告全國前案紀錄在卷可佐，其因一時失慮，偶
    罹刑典，事後已坦承犯行，深具悔意，經此刑之宣告後，應知警惕而無再犯之虞
    ，本院因認暫不執行其刑為當，予以宣告緩刑三年，用啟自新。扣案甲○○
    號碼「000000000」
    」署押及乙○○照片均不另為沒收諭知）及如附表所示乙○○照片係被告所有，
    且係犯罪所得及供犯罪所用之物，應依刑法第三十八條第一項第三款、第二款宣
    告沒收。偽造如附表所示「甲○○」署押應依刑法第二百十九條宣告沒收。至於
    扣案甲○○
    Ｍ00000000」、「Ｍ00000000」
    ，亦無法證明現仍存在，爰不予宣告沒收，併此敘明。
三、據上論斷，應依刑事訴訟法第二百九十九條第一項前段、入出國及移民法第五十
    四條，刑法第十一條前段、第五十六條、第二百十六條、第二百十條、第二百十
    四條、第五十五條、第四十一條第一項前段、第七十四條第一款、第三十八條第
    一項第三款、第二款、第二百十九條，罰金罰鍰提高標準條例第一條前段、第二
    條，判決如主文。
本案經檢察官周治正到庭執行職務
中      華      民      國    九十二    年      九      月      十九    日
                                      臺灣臺北地方法院刑事第十五庭
                                          審判長法  官  薛中興
                                                法  官  黃雅君
                                                法  官  范智達
右正本證明與原本無異。
如不服本判決，應於判決送達後十日內，向本院提出上訴狀。
                                                書記官  王黎輝
中      華      民      國    九十二    年      九      月      十九    日
附錄本案所犯法條全文所犯法條：
中華民國刑法第二百十條
(偽造變造私文書罪)
偽造、變造私文書，足以生損害於公眾或他人者，處五年以下有期徒刑。
中華民國刑法第二百十四條
(使公務員登載不實罪)
明知為不實之事項，而使公務員登載於職務上所掌之公文書，足以生損害於公眾或他
人者，處三年以下有期徒刑、拘役或五百元以下罰金。
中華民國刑法第二百十六條
(行使偽造變造或登載不實之文書罪)
行使第二百十條至第二百十五條之文書者，依偽造、變造文書或登載不實事項或使登
載不實事項之規定處斷。
入出國及移民法第五十四條
未經許可入出國或受禁止出國處分而出國者，處三年以下有期徒刑、拘役或科或併科
新台幣九萬元以下罰金。
附表：
編號  名                          稱  偽造署押  所貼照片  頁        次
一    中華民國護照申請書（89.5.5）    甲○○    乙○○    偵卷第二二頁
二    中華民國護照申請書（89.5.12）   甲○○    乙○○    偵卷第二三頁
三    中華民國護照申請書（89.10.16）  甲○○    乙○○    偵卷第二四頁
四    中華民國護照申請書（90.7.1）    甲○○    乙○○    偵卷第十九頁


司法院資訊處製作；財團法人民間司法改革基金會備份。
